臺灣雲林地方法院刑事裁定
111年度聲字第518號
聲  請  人  臺灣雲林地方檢察署檢察官
受  刑  人  陳福榮



上列聲請人因受刑人數罪併罰有二裁判以上，聲請定其應執行之
刑（111年度執字第1011號），本院裁定如下：
    主  文
陳福榮所犯如附表所示之罪刑，應執行有期徒刑拾壹月。
    理  由
一、聲請意旨略以：受刑人陳福榮因違反動物保護法等案件，先
    後經判決確定如附表，符合數罪併罰之要件，應依刑法第53
    條及第51條第5款之規定，定其應執行之刑，爰依刑事訴訟
    法第477條第1項規定聲請裁定等語。
二、裁判確定前犯數罪者，併合處罰之；數罪併罰，有二裁判以
    上者，依第51條之規定，定其應執行之刑，刑法第50條第1
    項前段、第53條分別定有明文。又數罪併罰，分別宣告其罪
    之刑，依下列各款定其應執行者：……五、宣告多數有期徒刑
    者，於各刑中之最長期以上，各刑合併之刑期以下，定其刑
    期。但不得逾30年，刑法第51條第5款亦有明文。惟數罪併
    罰中之一罪，依刑法規定得易科罰金，若因與不得易科罰金
    之他罪，併合處罰結果而不得易科罰金時，原可易科部分所
    處之刑，自亦無庸為易科折算標準之記載（司法院院字第27
    02號解釋、司法院大法官釋字第144號解釋及第679號解釋理
    由書意旨可資參照）。故在數罪併罰，有二裁判以上，定其
    應執行之刑時，若有得易科罰金之罪與不得易科罰金之罪併
    合處罰結果而不得易科罰金時，原可易科部分所處之刑，自
    亦無庸為易科折算標準之記載。法律上屬於自由裁量事項，
    尚非概無法律性之拘束，在法律上有其外部界限及內部界限
    。前者法律之具體規定，使法院得以具體選擇為適當裁判，
    此為自由裁量之外部界限。後者法院為自由裁量時，應考量
    法律之目的，法律秩序之理念所在，此為自由裁量之內部界
    限。法院為裁判時，二者均不得有所踰越。在數罪併罰而有
    二裁判以上，應定其應執行刑之案件，法院所為刑之酌定，
    固屬自由裁量事項，然對於法律之內、外部界限，仍均應受
    其拘束（最高法院94年度台非字第21號判決意旨參照）。
三、經查：
  ㈠受刑人陳福榮所犯如附表編號１號所示之罪不得易科罰金，而
    附表編號２、３號所示之罪則得易科罰金，依照刑法第50條第
    1項但書、第2項之規定，除非受刑人請求檢察官聲請定其應
    執行之刑，否則上開各罪應不得併合處罰，而使受刑人喪失
    易科罰金之利益。惟受刑人就附表所示各罪，業已請求檢察
    官聲請合併定其應執行之刑，有臺灣雲林地方檢察署刑法第
    50條第1項但書案件是否請求定應執行刑調查表1紙在卷可稽
    ，是依刑法第50條第2項規定，是檢察官向本院聲請定其應
    執行之刑，核屬正當。
  ㈡又受刑人所犯如附表所示之各罪，經本院判處如附表所示之
　  刑，均分別確定在案，而其中如附表編號２、３所示之罪，前
    經原判決即本院以110年度交訴字第23號判決應執行有期徒
    刑5月確定，此有附表所示之刑事判決及臺灣高等法院被告
    前案紀錄表各1份附卷可憑，揆諸前揭說明，本院就附表編
    號１至３所示之罪再為定應執行刑之裁判時，除不得逾越刑法
    第51條第5款所定法律之外部界限外，亦應受內部界限之拘
    束，即不得重於上開所定之應執行刑有期徒刑5月及110年度
    交訴字第23號判決判處有期徒刑8月加計後之總和，即1年1
    月。茲檢察官聲請就如附表所示各罪定其應執行之刑，本院
    審核該數罪俱係在首先確定之科刑判決（即附表編號１）確
    定前所犯，復無重複裁定情形，且上開各該犯罪事實最後判
    決之法院為本院，因認本件聲請為正當，應予准許。爰衡酌
    罪責相當原則及特別預防之刑罰目的，具體審酌受刑人如附
    表所示整體犯罪過程之各罪關係、各該行為之行為方式、危
    害情況、彼此間之時間與空間關係、偶發性、各別刑罰規範
    之目的、侵害法益之專屬性或同一性、輕重罪間體系之平衡
    、所犯數罪反應出之行為人人格特性及犯罪傾向、加重效益
    加重效益及整體犯罪非難評價等總體情狀，兼顧刑罰衡平之
    要求及矯正受刑人之目的，暨受刑人對於本案如何定應執行
    刑無意見，有上開定應執行刑調查表1份存卷可佐等一切情
    狀，對於受刑人所犯數罪為整體非難評價，於不逾越內、外
    部界線之範圍內，合併定其應執行刑如主文所示。至原合於
    刑法第41條第1項前段規定得易科罰金之罪，因與不得易科
    罰金之罪合併處罰之結果，自亦不得易科罰金，無須再諭知
    易科罰金之折算標準，附此敘明。另罰金刑部分，因僅附表
    編號２所示之案件有併科罰金新臺幣25萬元之單一宣告，自
    不生定其應執行刑之問題，併此敘明。
四、依刑事訴訟法第477條第1項，刑法第50條、第53條、第51條
    第5款，裁定如主文。
中　　華　　民　　國　　111 　年　　7 　　月　　28  　日
                  刑事第五庭  法  官  簡伶潔
以上正本證明與原本無異。  
如不服本裁定，應於裁定送達後5日內向本院提出抗告狀（須附
繕本）。
                              書記官  曾千庭
中　　華　　民　　國　　111 　年　　7 　　月　　29　　日
附表：受刑人陳福榮定應執行刑案件一覽表
 編            號             １            ２            ３  罪            名  駕駛動力交通工具發生交通事故致人傷害逃逸 動物保護法第二十五條第二款之非法宰殺動物 竊盜  宣     告     刑  有期徒刑8月 有期徒刑3月，併科罰金新臺幣25萬元 有期徒刑3月 犯   罪   日   期  109年1月4日 109年1月4日 109年1月4日 偵查機關  年度案號 機    關 臺灣雲林地方檢察署 臺灣雲林地方檢察署 臺灣雲林地方檢察署  案    號 109年度偵緝字第221號 109年度偵緝字第221號 109年度偵緝字第221號    最 　 後 　 事 　 實 　 審 法    院 臺灣雲林地方法院 臺灣雲林地方法院 臺灣雲林地方法院  案    號 110年度交訴字第23號 110年度交訴字第23號 110年度交訴字第23號  判決日期 111年1月5日 111年1月5日 111年1月5日    確 　 定 　 判 　 決 法    院 臺灣雲林地方法院 臺灣雲林地方法院 臺灣雲林地方法院  案    號 110年度交訴字第23號 110年度交訴字第23號 110年度交訴字第23號  確定日期 111年2月7日 111年2月7日 111年2月7日 是否為得易科罰金之案件           否           是           是 備             註  臺灣雲林地方檢察署110年度執字第1010號  ①臺灣雲林地方檢察署110年度執字第1011號 ②編號２、３經原判決定應執行有期徒刑5月。 ①臺灣雲林地方檢察署110年度執字第1011號 ②編號２、３經原判決定應執行有期徒刑5月。